臺灣士林地方法院刑事判決
110年度審易字第1393號
公  訴  人  臺灣士林地方檢察署檢察官陳銘鋒  
被      告  林詩娟


上列被告因竊盜案件，經檢察官聲請簡易判決處刑（110 年度偵
字第12142 號），本院內湖簡易庭認不宜以簡易判決處刑（110 
 年度湖簡字第326 號），簽移本院改由獨任法官依通常程序審
理後，茲判決如下：
    主  文
林詩娟竊盜，處罰金新臺幣肆仟元，如易服勞役，以新臺幣壹仟
元折算壹日。
一、犯罪事實：                           
    林詩娟意圖為自己不法之所有，基於竊盜犯意，於民國110 
     年4 月6 日凌晨1 時51分許，在臺北市○○區○○街○段000 號
    1 樓之選物販賣機店內，趁四下無人之便，徒手竊取機台主
    陳志銘所有，放置在店內機台上待售之遙控直升機1 組（價
    值新臺幣〈下同〉1200元）、傑尼龜娃娃寶可夢1 個（價值45
    0 元），得手後自行離去。           
二、證據名稱：
  1.被告在檢察事務官偵查及本院審理時之陳述；
  2.陳志銘在警詢中之指述（偵查卷第12頁）；
  3.現場監視器側錄被告拿取本案物品畫面之翻拍照片2 張（偵
    查卷第15頁）。
三、對於被告有利證據不採納之理由：
    被告固坦承於上開時間、地點，擅自拿取陳志銘販售之遙控
    直升機、傑尼龜娃娃寶可夢之事實，惟否認有何竊盜犯行，
    辯稱略以：伊平時有看精神科吃藥，但當時沒吃藥，所以控
    制不了行為云云，並提出衛生福利部臺北醫院、振興醫院出
    具之診斷證明書各1 份為證（偵查卷第31頁、本院卷未編頁
    ），惟查，被告在檢察官偵查中自承：當時小孩說想要這些
    玩具，所以伊就拿了等語（偵查卷第29頁），此與上引監視
    錄影畫面之翻拍照片中，被告確有攜帶1 名小孩之情相吻合
    ，顯然被告之行竊動機，係為滿足其小孩的要求而起，由此
    可以推知被告當時神智應尚稱清楚，似無因其精神病症，致
    不能辨識其行為違法，或欠缺依其辨識而行為之能力，或前
    述能力顯著減低之情形，而得依刑法第19條第1 、2 項規定
    不罰或減輕其刑，退一步言，縱認被告犯罪時，其心智狀況
    已達前述欠缺或嚴重減損之不良程度，然依被告提出之振興
    醫院診斷證明書記載（附於本院卷，未編頁），其醫囑稱如
    未穩定吃藥時，可能出現異常行為，準此，被告因未正常服
    藥導致前述異常狀況，乃其過失，依刑法第19條第3 項規定
    ，仍不能憑此減輕或免除其刑，此充其量僅得為量刑參考，
    不足採為有利於被告之認定。
四、論罪科刑之簡要說明：
  1.被告係犯刑法第320 條第1 項之普通竊盜罪。
  2.爰審酌被告並無竊盜一類之財產犯罪前科，有臺灣高等法院
    被告前案紀錄表可考，應係初犯，此次竊得之贓物依陳志銘
    所述（偵查卷第12頁反面），兩者合計價值1650元，犯後雖
    大致坦承犯行，並已將贓物返還，然據陳志銘所述：返還的
    商品均已殘破，無法再行販賣，不願原諒被告等語（偵查卷
    第19頁），如前所述，被告之身心狀況究竟不佳，尚不能與
    常人完全相比，另斟酌其年齡智識、生活經驗、家庭與經濟
    狀況及其他一切情狀，量處如主文所示之刑，並諭知易服勞
    役之折算標準，以示懲儆。
　3.被告竊得之遙控直升機、傑尼龜娃娃寶可夢均係其犯罪所得
    ，本應宣告沒收，惟被告已經返還給陳志銘，已見前述，依
    刑法第38條之1 第5 項規定，即無須再諭知沒收或追徵，附
    此敘明。　
五、適用法條：
    刑事訴訟法第284 條之1 、第299 條第1 項前段、第310 條
    之1 ，刑法第320 條第1 項、第42條第3 項前段，刑法施行
    法第1 條之1 第1 項，判決如主文。
本案經檢察官林在培到庭執行職務。
中　　華　　民　　國　　110 　年　　11　　月　　29　　日
                  刑事第九庭法  官  陳彥宏  
以上正本證明與原本無異。
如不服本判決應於收受送達後 20 日內向本院提出上訴書狀，並
應敘述具體理由。其未敘述上訴理由者，應於上訴期間屆滿後20
日內向本院補提理由書( 均須按他造當事人之人數附繕本) 「切
勿逕送上級法院」。
因疫情而遲誤不變期間，得向法院聲請回復原狀。
                            書記官  李文瑜
中　　華　　民　　國　　110 　年　　11　　月　　30　　日
論罪法條：
刑法第320條
  意圖為自己或第三人不法之所有，而竊取他人之動產者，為竊
  盜罪，處五年以下有期徒刑、拘役或五十萬元以下罰金。
  意圖為自己或第三人不法之利益，而竊佔他人之不動產者，依
  前項之規定處斷。
  前二項之未遂犯罰之。